【裁判字號】    97,聲,272
【裁判日期】    970221
【裁判案由】    停止強制執行
【裁判全文】
臺灣桃園地方法院民事裁定               97年度聲字第272號
聲  請  人  甲○○
相  對  人  乙○○○
    主  文
上列當事人間聲請停止強制執行事件，本院裁定如下：
    主  文
聲請人供擔保新臺幣肆萬元後，本院九十六年度執字第四七四一
二號給付票款執行事件之強制執行程序，於本院九十七年度簡上
字第一四號確認本票債權不存在事件判決確定前，應暫予停止。
    理  由
一、按發票人主張本票係偽造、變造者，於本票裁定送達後20日
    內，得對執票人向為裁定之法院提起確認之訴；發票人證明
    已依前項規定提起訴訟時，執行法院應停止強制執行。但得
    依執票人聲請，許其提供相當擔保，繼續強制執行，亦得依
    發票人聲請，許其提供相當擔保，停止強制執行；發票人主
    張本票債權不存在而提起確認之訴不合於第1 項之規定者，
    法院依發票人聲請，得許其提供相當並確實之擔保，停止強
    制執行，非訟事件法第195 條定有明文。次按法院依強制執
    行法第18條第2 項裁定准許停止強制執行所定之擔保金，係
    備供債權人因停止執行所受損害之賠償，其數額應依標的物
    停止執行後，債權人未能即時受償或利用該標的所受之損害
    額，或其因另供擔保強制執行所受之損害額定之，非以標的
    物之價值為依據（最高法院87年度台抗字第529 、86年度台
    抗字第442 號裁定參照）。準此而論，發票人如提起確認本
    票債權不存在之訴，其所應提供之擔保金，亦應以債權人未
    能即時受償所受之損害額，定其擔保數額。
二、本件聲請意旨略以：相對人以其持有聲請人於民國96年7 月
    8 日所簽發內載憑票交付聲請人新台幣400,000 元，及自96
    年7 月30日起至清償日止，按年息百分之6 計算之利息之本
    票，向本院聲請核發本票裁定，經本院以96年度票字第7831
    號裁定准予強制執行，相對人並以上開許可強制執行之裁定
    為執行名義，聲請本院以96年度執字第47412 號強制執行聲
    請人之財產在案，惟因聲請人向本院提起確認本票債權不存
    在之訴訟，經本院以96年度桃簡字第1348號案件判決聲請人
    勝訴在案，而相對人現依法提起上訴，由本院97年度簡上字
    第14號案件審理中，故依法聲請停止強制執行程序等語。
三、經查，本件聲請人前述主張，業據本院依職權調閱本院96年
    度執字第47412 號給付票款強制執行事件、本院96年度桃簡
    字第1348號以及本院97年度簡上字第14號確認本票債權不存
    在事件卷宗查核屬實，是聲請人聲請在該確認本票債權不存
    在之訴判決確定前，停止上開強制執行程序，揆諸首揭規定
    ，為有理由，應予准許。次查，本院96年度執字第47412 號
    執行事件之執行名義為本院96年度票字第7831號裁定，相對
    人得執行之債權為400,000 元，而聲請人聲請停止上開強制
    執行程序，所應供擔保之金額，應依標的物停止執行後，相
    對人未能即時受償或利用該標的物所受之損害額定之，而非
    以標的物之價值或其債權額為依據，故本院審酌相對人上開
    執行名義之債權額、因未能即時依強制執行程序受償之損害
    2 額及聲請人所提起之確認本票債權不存在之訴之案情繁簡
    程度等情，而上開確認本票債權不存在上訴事件，其本案訴
    訟僅至二審確定，其期間推定為2 年，及相對人延後執行可
    能遭受之風險等一切情狀，認聲請人供相對人因停止本件執
    行所受損害之擔保，以40,000元（計算方式如下：400,000
    ×5 ÷100 ×2 ＝40,000）為適當，爰裁定如主文所示。
四、依非訟事件法第195條3項，裁定如主文。
中    華    民    國    97    年    2     月    21    日
                  民事第三庭    法  官  陳清怡
以上正本係照原本作成
如對本裁定抗告，應於收受裁定正本送達後10日內向本院提出抗
告狀，並繳納抗告裁判費新台幣1,000 元。
中    華    民    國    97    年    2     月    21    日
                                書記官  王羽潔


司法院資訊處製作；財團法人民間司法改革基金會備份。
